【裁判字號】    98,易,1209
【裁判日期】    981229
【裁判案由】    竊盜
【裁判全文】
臺灣彰化地方法院刑事判決  98年度易字第1209號
公  訴  人  臺灣彰化地方法院檢察署檢察官
被      告  丙○○
上列被告因竊盜案件，經檢察官提起公訴（98年度偵8923號），
本院判決如下：
    主  文
丙○○犯竊盜罪，累犯，處有期徒刑陸月，如易科罰金，以新臺
幣壹仟元折算壹日。
    事  實
一、丙○○前於民國96年間因竊盜案件，經本院以96年度訴字第
    291號判處有期徒刑2年8月，經上訴後，由臺灣高等法院臺
    中分院以96年度上訴字第1670號撤銷原審判決，改判處有期
    徒刑8月，減為有期徒刑4月確定後，經移送執行，並於97年
    3月24日易科罰金執行完畢。詎其仍不知悔改，於98年5月1
    日20時許，騎乘所有之車號KLX-161號重型機車，行經彰化
    縣永靖鄉○○村○○路230號永靖鄉公所停車場，見甲○○
    所有車號KIM-490號重型機車停放在該處，竟意圖為自己不
    法之所有，基於竊盜之故意，以不詳方式打開甲○○所有上
    開機車之置物箱，竊取甲○○所有置放該機車置物箱內之皮
    包1只（內有台中商業銀行存摺2本及提款卡1張、彰化縣永
    靖鄉農會提款卡2張及以該農會為付款人，面額新台幣（下
    同）4000元支票1張、AIG友邦銀行信用卡1張、甲○○之女
    詹雅津、詹筑婷之健保卡各1張、甲○○之機車駕駛執照、
    其上開機車行車執照、國民身分證各1張及鑰匙1支）等財物
    ，得手後，旋騎乘其上開機車離去上址永靖鄉公所停車場。
    嗣經甲○○報警後，警方調閱永靖鄉○○路及永靖鄉公所之
    監視錄影畫面，始循線查獲上情。
二、案經彰化縣警察局員林分局報請臺灣彰化地方法院檢察署檢
    察官偵查起訴。
    理    由
一、按「除簡式審判程序、簡易程序及第三百七十六條第一款、
    第二款所列之罪之案件外，第一審應行合議審判。」刑事訴
    訟法第284條之1定有明文；本案被告所犯係屬刑事訴訟法第
    376條第2款所列之罪，爰依法行獨任審判。
二、本案所引用之供述及非供述證據，經本院依法踐行調查證據
    程序，檢察官及被告丙○○均不爭執各該證據之證據能力，
    且亦查無依法應排除其證據能力之情形，是後述所引用證據
    之證據能力均無疑義，合先敘明。
三、訊據被告丙○○固於本院坦承其有於98年5月1日20時許，騎
    乘機車行經永靖鄉公所前之瑚璉路等情，惟矢口否認有何竊
    盜之犯行，並辯稱：伊於98年5月1日當晚有騎乘機車經過案
    發現場，現場人很多，伊沒有下車，也沒有在永靖鄉公所前
    停車，伊閃避車輛就回去，監視畫面模糊，且該男子非伊本
    人云云。然查：
    (一)經本院勘驗監視器錄影光碟內容如下：98年5月1日下午7
      時48分52秒在監視器左方，有一個身材瘦高、臉型瘦長、
      左側頭頂禿頭的男子進入永靖鄉公所停車場，臉朝向右邊
      機車方向觀看。於98年5月1日下午7時52分53秒，該男子
      再度出現畫面，從該停車場由內往外行走。於98年5月1日
      下午7時53分時，走到被害人機車旁邊，該男子先往周遭
      查看。於98年5月1日下午7時53分24秒，該男子將被害人
      機車的坐墊下的置物箱打開。在98年5月1日下午7時53分
      37 秒，該男子將置物箱內的被害人物品取走。98年5月1
      日下午7時53分41.71秒，該男子取得物品後站在機車旁邊
      朝停車場入場附近望。98年5月1日下午7時54分23秒該男
      子繼續將手伸入置物箱內拿取物品。98年5月1日下午7時
      54分36秒該男子離開機車等情，此有本院勘驗筆錄在卷可
      考（本院卷第18頁）及該監視器錄影畫面光碟1片附卷足
      徵。次查，上開監視畫面中，該男子所後靠之機車，為林
      佩佩所有之機車之情，亦據證人林佩佩於本院證述明確。
      是以監視畫面中該男子確有竊取林佩佩所有機車之置物箱
      內之皮包甚明。
    (二)復查，證人甲○○於警詢時證述：警方出示監視器畫面（
      即警卷第9-11頁之照片）與犯罪嫌疑人紀錄表2號中之男
      子（即被告）相似。該名男子微禿、約50歲、臉部輪廓修
      長，伊於案發當時有看到該男子在伊的機車附近徘徊等語
      （警卷第3頁）；另於偵訊時證述：伊於前揭警詢筆錄均
      實在，犯罪嫌疑人紀錄表係伊於看完監視畫面後指認的，
      監視器畫面上走到伊機車附近的男子為在庭之被告等語（
      偵卷第8、10頁）；復於本院審理時結證：伊當天在現場
      停車時未見被告，係被告從活動了人群中走過來的，伊與
      被告擦身而過時有看到被告，被告比伊高，伊身高大約到
      被告的耳朵附近。後來，伊看到被告坐在伊的機車上，雙
      方距離大約30公尺。伊有到伊的機車處拿東西，當時被告
      已離開該處，才發現伊皮包失竊了，伊於當晚報警，經警
      方調閱監視錄影帶，伊看到被告坐在機車上東張西望，隨
      後掀開伊的機車看一下，過一秒後，就拿伊的皮包到鄉公
      所後方，警方有讓伊指認犯罪嫌疑人，被告的特徵是有點
      禿頭等語（見本院卷第27-2 9頁），且本院審理中當庭命
      證人與被告並肩站立，當庭勘驗確認證人林佩佩身高約在
      被告耳際附近乙節，有本院勘驗筆錄、照片2幀附卷可稽
      （本院卷第29、35頁），核與證人於本院審理中證述：伊
      與被告擦身而過，被告比伊高約高二十幾公分，伊走過去
      時，約在被告耳朵之高度等語大致相符（本院卷第29頁審
      判筆錄）；又證人即承辦員警乙○○於本院審理時證稱：
      當天甲○○報案後，由伊處理本案並調閱監視器畫面，伊
      依永靖鄉停車場及瑚璉路監視器畫面的機車車牌比對，比
      對後是被告之機車，故監視畫面中掀開甲○○機車的人係
      在庭之被告。當天甲○○係出於自由意志指認犯罪嫌疑人
      ，查獲經過即如同伊之職務報告說所載。依照光碟播放內
      容，可以確認被告特徵：禿頭、身材瘦瘦的，且當時被告
      騎乘機車之畫面也有拍到等語（本院卷第29頁背面、30頁
      ），且本院將警方於98年7月10日拍攝被告照片（如警卷
      第13頁）及本院當庭拍攝被告正面、背面之照片（如本院
      卷第21頁）與上開監視錄影畫面之男子（警卷第9-10頁）
      相互比對結果，被告與該畫面男子之身高、身材均瘦高，
      頭頂上方禿頭，頭兩側有留髮，側邊頭髮至太陽穴位置及
      彎度均相符，亦經前述證人指證綦詳，參以被告自承其有
      於98年5月1日晚上8時多許，騎機車經過永靖鄉公所，當
      天人很多，伊有停下來牽機車等語（偵卷第8頁），且佐
      以被告機車確實出現在彰化縣永靖鄉公所及在瑚連路上一
      情，有該處被告機車之監視畫面附卷可考（警卷第9-12頁
      ）是以前揭監視畫面中伸手至甲○○所有機車之置物箱內
      竊取物品之人為被告，應可認定。據此，被告竊取如事實
      欄所載林佩佩財物之犯行，堪以認定。故被告前揭所辯之
      詞，自與事實不符，不足採信。
    (三)至被告於警詢時供稱：伊於98年5月1日晚間8時許沒有去
      永靖鄉公所，伊係經過公所前道路(瑚璉路)。伊當時係先
      至海產店吃炒飯，由西向東直行至永久路後左轉回家。當
      天鄉公所很多人，伊經過該處，但沒有下車云云（警卷第
      1 頁及該頁背面）；復於偵查時供述：伊於98年5月1日晚
      上8時多許，有到永靖鄉公所，伊騎機車從那邊經過，沒
      有下車，監視器拍到的機車車牌不是伊的（後改稱：當天
      伊機車沒有借給別人，當天人很多，伊有停下來牽機車，
      當天伊的機車沒有借給別人）云云（偵卷第8頁）；再於
      本院準備程序中辯稱：當晚伊吃完麵後往西行有經過那邊
      ，不過伊沒有下車，伊騎乘速度很慢，該處人車很多，伊
      只有停留4、5分鐘，等人車少一點再通過現場。伊只有經
      過瑚璉路，沒有進處該停車場，也沒有進入公所云云（見
      本院卷第18-19頁）；又於本院審理時陳稱：伊當晚沒有
      在公所旁邊停車，（先稱）沒有經過公所，（後改稱）有
      轉頭來回騎乘，伊有在公所前瑚璉路前將機車掉頭，伊是
      要到附近吃麵，吃完就回去了云云（見本院卷第32頁），
      被告就案發當日是否騎車行經永靖鄉公所、有無在該公所
      停車場停車、下車及到該處目的等事項，所供前後不一，
      要難可採。
    (四)綜上所述，被告上揭辯解之詞，顯係事後臨訟脫罪卸責之
      詞，不足採信。從而，本案事證明確，被告前開竊盜犯行
      ，已堪認定。
三、核被告所為，係犯刑法第320條第1項之普通竊盜罪。又被告
    前有如犯罪事實欄所示之前科紀錄，此有臺灣彰化地方法院
    檢察署刑案資料查註紀錄表及臺灣高等法院被告全國前案紀
    錄表各1份在卷可憑，其於有期徒刑執行完畢後，5年內故意
    再犯本件有期徒刑以上之罪，為累犯，應依刑法第47條第1
    項之規定，加重其刑。爰審酌被告不思循正當途徑獲取所需
    ，任意攫取他人財物，輕忽他人之財產法益，顯有漠視法紀
    之情，復另行利用人潮眾多民眾參與活動之際，徒手竊取他
    人所有置於機車內之財物，犯罪後猶否認犯行，一再飾詞推
    卸，未見絲毫悔意，態度不佳，及對被害人所生損害等一切
    情狀，量處如主文所示之刑，並諭知易科罰金之折算標準，
    以示懲儆。
據上論斷，應依刑事訴訟法第299條第1項前段，刑法第320條第1
項、第47條第1項、第41條第1項，刑法施行法第1條之1，判決如
主文。
本案經檢察官蕭有宏到庭執行職務。
中    華    民    國    98    年    12    月    29    日
                  刑事第六庭      法  官  張德寬
以上正本證明與原本無異。
如不服本判決應於收受判決後10日內向本院提出上訴書狀，並
應敘述具體理由。其未敘述上訴理由者，應於上訴期間屆滿後
20日內向本院補提理由書(均須按他造當事人之人數附繕本)
「切勿逕送上級法院」。
告訴人或被害人對於判決如有不服具備理由請求檢察官上訴者，
其上訴期間之計算係以檢察官收受判決正本之日期為準。
中    華    民    國    98    年    12    月    29    日
                                  書記官  黃得翔
附錄本案論罪科刑法條全文：
中華民國刑法第320條
（普通竊盜罪、竊佔罪）
意圖為自己或第三人不法之所有，而竊取他人之動產者，為竊盜
罪，處5  年以下有期徒刑、拘役或 5 百元以下罰金。
意圖為自己或第三人不法之利益，而竊佔他人之不動產者，依前
項之規定處斷。
前二項之未遂犯罰之。

司法院資訊處製作；財團法人民間司法改革基金會備份。
